CARLOS E. HERNÁNDEZ DURAN

INGENIERO EN SISTEMAS







Cel: 11 68487009 Carloshernandezduran17@gmail.com



Wilde - Avellaneda - Buenos Aires

SOBRE MI

Soy un profesional con solidos conocimientos y experiencia en la planificacion, coordinacion, supervision y analisís de operaciones Logísticas y de producción, una persona proactiva, organizado, responsable. Disfruto mucho aprender cosas nuevas, por lo que mi objetivo es un puesto desafiante y dinámico donde poder compartir mi experiencia y a su vez sumar nuevos conocimientos,

EDUCACION

- Diplomado en Gerencia de logística estratégica **CEATE, 2017**
- Ingeniero en Sistemas UNEFA, 2011

CAPACITACIONES

- · Analista Funcional Educacion IT, Actualmente.
- · Professional Testing Master

UTN, Dic - 2022.

- Fundamentos de la gestión de proyectos ágiles linkedln, 2020.
- Excel Intermedio Avanzado New Horizons, 2019.
- · Consultor funcional SAP MM ISAPinst, 2018.

HABILIDADES

- · Modelado y desarrollo de procesos.
- Sofware de gestión de almacén SAP WMS.
- Sofware de gestión de Materiales SAP MM.
- Análisis de datos.
- Resolución de Problemas.
- Comunicación clara y efectiva.
- Pensamiento creativo, reflexivo y crítico.
- Adaptabilidad a los cambios.
- Trabajo en equipo.
- Atención a los detalles.

IDIOMAS

- Idioma Español: nativo
- Idioma Inglés: intermedio

EXPERIENCIA LABORAL

Administrativo de logística

Envaplast SRL, Ago 2022- Mar 2023

• Controlar y mejorar las coordinaciones de los procesos de reabastecimiento, control de inventario, recepción, despacho, atención al cliente y control documentario.

logistics and System Analyst

Helukabel Perú SA, 2020 - 2022

- Diseñar, implementar un layout para el almacén, realizar una nueva clasififación ABC y punto de reorden de los materiales, optimizar el flujo del proceso y los costos asociados, adaptar e implementar el software ERP, su documentación y testeo de funcionamiento.
- Gestionar el proceso de importación end-to-end, agilizar los tiempos de transitos marítimos; mejorar la atención al cliente.

Logistics Assistant

Ingram Micro Perú SA, 2019 - 2020

- Relevar, digitar y actualizar la informacion de los productos en el maestro de materiales de SAP MM, optimizar la información requerida para la distribución, transporte y control de inventario, crear un programa para la consolidación de las OT de recepción agilizando el proceso y optimizando los recursos.
- Mejorar el proceso de recepción y control remitos, facturas y documentos administrativos.

Planificador de Operaciones

Sidetur - Complejo Siderurgico Nacional SA, 2009 - 2018

- · Desarrollar las propuestas del presuspuesto anual, planificar, desarrollar y controlar el plan de produccion anual, mejorar el control estadístico de la producción y mantenimiento preventivo del tren de laminación.
- Identificar y plantear mejoras continuas en los proceso de reabastecimiento de la materia prima y producción